【裁判字號】    89,上易,910
【裁判日期】    890830
【裁判案由】    竊盜
【裁判全文】
臺灣高等法院高雄分院刑事判決                    八十九年度上易字第九一號
    上  訴  人  乙○○
    即  被  告          住屏東.
右上訴人因竊盜案件，不服臺灣屏東地方法院八十八年度易字第一五八八號中華民國
八十九年三月二十二日第一審判決（起訴案號：臺灣屏東地方法院檢察署八十八年度
偵字第七三三六號），提起上訴，本院判決如左：
      主  文
上訴駁回。
      事  實
一、乙○○前曾於八十三年間因違反麻醉藥品管理條例案件，經臺灣屏東地方法院判
    處有期徒刑五月，於八十四年三月十五日易科罰金執行完畢；復因違反麻醉藥品
    管理條例、妨害家庭、竊盜、麻醉藥品管理條例等案件，經法院分別於民國八十
    四年九月二十五日、八十五年十二月七日、八十六年一月十日、八十六年九月二
    日各判處有期徒刑六月、八月、四年及七月確定，其中有期徒刑六月部分，甫於
    八十五年二月十六日執行完畢，其餘部分則應接續執行至九十一年五月三日，並
    於八十八年九月九日假釋出獄；竟不知警惕，復意圖為自己不法之所有，基於竊
    盜之故意，於八十八年十一月二日晚間十時許，在屏東市中興巷三十七號甲○○
    住處，竊取甲○○所有安非他命○．八公克（乙○○、甲○○涉嫌施用毒品案件
    部分，業經檢察官聲請本院裁送觀察勒戒）得手，嗣於同日晚間十時三十分許，
    為警在屏東市○○街清寧公園旁查獲（上開安非他命另於乙○○施用毒品部分扣
    案中）。
二、案經屏東縣警察局屏東分局報請臺灣屏東地方法院檢察署檢察官偵查起訴。
     理  由
一、上訴人即被告經合法傳喚，無正當理由不到庭，惟於原審法院審理時，訊據被告
    乙○○對於曾在右揭時、地未事先告知甲○○即取走甲○○所有安非他命０．八
    公克之事實固不諱言，但矢口否認有何竊盜犯行，被告於原審審理時辯稱被告將
    甲○○家中之安非他命倒出一些放在其口袋內，事後有告訴甲○○，甲○○當時
    未作任何表示，因該安非他命係兩人合資購買而放置於甲○○住處，伊拿取自己
    所購得之安非他命，並非行竊云云。經查：甲○○在警訊供稱：「乙○○事後有
    告知，但也沒有拿錢給我：：沒有協議可自行拿取。」等語，嗣於偵訊時則供稱
    ：「我事先不知情（指乙○○取走安非他命之事），是今天警察問案時我才知道
    此事：：是我自己一人出資自己買的，在十月三十一日買的，買八千元共兩包，
    多重我不知道。」等語，而被告於警訊曾供稱：安非他命係向甲○○索取，顯見
    被告並未與甲○○合資購買安非他命，再參以被告在警訊供稱係向甲○○索取安
    非他命，而在偵訊時則供稱其事後曾告訴甲○○，甲○○並未作何表示，嗣在原
    審法院審理時改稱：係與甲○○合資購買等情，核被告自警、偵以迄原審法院審
    理時供述前後反覆不一，其所辯係屬事後卸責之詞，而甲○○於原審審理時雖證
    稱：與被告合資購買安非他命，然被告與甲○○對於合資購買安非他命之時間供
    述亦有不符，且甲○○對於購買之金額，在偵訊時證稱出資八千元，於審理時卻
    供稱合資一萬元購買，亦有不合，又衡被告若係合資購得安非他命，又何須在警
    訊供述係向甲○○索取，顯然被告所辯，甲○○於原審法院審理時之證述，純係
    屬嗣後卸責暨迴護被告之詞，洵不足採，事證明確，被告犯行堪以認定。
二、核被告所為係犯刑法第三百二十條第一項普通竊盜罪。被告乙○○前曾於八十三
    年間因違反麻醉藥品管理條例案件，經臺灣屏東地方法院判處有期徒刑五月，於
    八十四年三月十五日易科罰金執行完畢；復因違反麻醉藥品管理條例、妨害家庭
    、竊盜、麻醉藥品管理條例等案件，經法院分別於民國八十四年九月二十五日、
    八十五年十二月七日、八十六年一月十日、八十六年九月二日各判處有期徒刑六
    月、八月、四年及七月確定，其中有期徒刑六月部分，甫於八十五年二月十六日
    執行完畢，其餘部分則應接續執行至九十一年五月三日，並於八十八年九月九日
    假釋出獄，有臺灣高等法院被告全國前案紀錄表一紙在卷可稽，其於上開有期徒
    刑之執行完畢後，五年以內再犯有期徒刑以上之本罪，為累犯，依刑法第四十七
    條規定加重其刑。
三、原審引用刑法第三百二十條第一項、第四十七條、罰金罰鍰提高標準條例第一條
    前段之規定，並審酌被告竊取安非他命供施用之動機、目的、手段、所生危害、
    否認犯行、假釋期間不知警惕、被害人表示不予追究等情及其他一切情狀，量處
    拘役五十日。原判決之認事用法均無違誤，量刑亦甚允當。上訴人即被告空言否
    認，提起上訴，指摘原判決不當，即無理由，應予駁回。
四、被告經合法傳喚，無正當理由不到庭，不待其陳述，逕行判決。
據上論結，應依刑事訴訟法第三百六十八條、第三百七十一條，判決如主文。
本案經檢察官張其主到庭執行職務。
中    華    民    國     八十九     年         八     月    三十        日
                              臺灣高等法院高雄分院刑事第五庭
                                  審判長法官  吳水木
                                        法官  洪慶鐘
                                        法官  陳朱貴
右正本證明與原本無異。
不得上訴。
                                      書記官  呂素珍
中    華    民    國     八十九     年       九       月      一        日
附錄本判決論罪之法條：
刑法第三百二十條第一項：
意圖為自己或第三人不法之所有，而竊取他人之動產者，為竊盜罪，處五年以下有期
徒刑、拘役或五百元以下罰金。
                                                                        Ｇ


司法院資訊處製作；財團法人民間司法改革基金會備份。
